臺灣高等法院臺中分院刑事裁定
111年度抗字第5號
抗告人  即  
再審聲請人  張家豪



上列抗告人即再審聲請人因聲請再審案件，不服臺灣臺中地方法
院中華民國110年11月18日裁定（110年度聲再更二字第2號），
提起抗告，本院裁定如下：
    主  文
抗告駁回。
    理  由
一、本件抗告人即再審聲請人張家豪（以下簡稱抗告人）抗告意
    旨略以：
　㈠本案再審之聲請，先經臺灣臺中地方法院109年度聲再字第19
    號裁定駁回，嗣抗告人提起抗告，經鈞院以109年度抗字第6
    97號裁定撤銷，發回臺灣臺中地方法院，並於該裁定中載明
    ：「再審聲請人提出之新事實或新證據如確具有新規性，祇
    須單獨或與先前卷存之證據綜合判斷，足以對原確定判決認
    定之事實產生合理懷疑，為受判決人之利益，即得聲請再審
    ，無須達於確信之程度，且並不以確定判決採證認事違背證
    據法則為必要，亦即確定判決依其調查所得之證據資料，憑
    以認定事實，雖不違背證據法則，然如具有上開得為再審之
    情形，仍屬有再審理由。又上開所謂『新證據』本身是否實在
    ，對原確定判決產生如何之影響，能否准為再審開始之裁定
    ，仍得作一形式調查，易言之，此屬程序決定事項，為初步
    審查；至於其實質的證據力如何，能否為受判決人有利之判
    決，則有待於再審開始後之調查判斷，乃進一步之實質審理
    ，徵諸同法第436條法院於開始再審之裁定確定後，法院應
    依其審級之通常程序而為審判之規定，即可明瞭，否則縱有
    新證據之提出，亦絕無開始再審之機會，而再審一經開始，
    受判決人必可受有利之判決，尤與再審程序係為救濟事實錯
    誤之旨相違」等語，其意旨明確揭示再審開啟之審查與再審
    有無理由係分屬二事，再審聲請人所主張之新事實或新證據
    足以對原確定判決認定之事實產生合理懷疑，即屬合法之再
    審事由，受訴法院應裁定開啟再審程序，至於該事實或證據
    經審理後是否足以影響原確定判決，則屬再審有無理由之實
    體認定，二者應屬有別。
　㈡本案復經臺灣臺中地方法院以109年度聲再更一字第2號裁定
    駁回，嗣抗告人提起抗告，經鈞院以110年度抗字第523號裁
    定撤銷，發回臺灣臺中地方法院，並於該裁定中載明：「再
    審聲請意旨所指關於被害人余孟宜之警詢，與另一被害人即
    被害人之母親余王綉琴於審理時證述不一；另余孟宜指認抗
    告人時，係採一對一指認，其過程有誘導被害人之虞等情，
    經本院前審調閱原確定判決並審視全文內容，原確判決並未
    就此有所記載或說明採憑之理由，原裁定除未見就前揭證述
    不一之處有所調查或說明外，亦未就誘導指認部分有所論述
    …又抗告意旨稱其所有之車牌號碼000-000重型機車顏色為銀
    色，與被害人余孟怡於警詢所稱係遭騎乘白色機車之犯嫌行
    搶，顯有相互齟齬之處。惟觀諸原審109年1月20日訊問筆錄
    及全卷內容，並無發現原審就此有任何調查證據之處置，亦
    未就有無調查證據之必要為理由之記載，僅以警卷內所附之
    機車照片為證，仍無解決被害人筆錄所指與抗告人實際所有
    機車顏色之矛盾，究竟犯案車輛與抗告人所有之車輛是否為
    同一，已非無疑，佐以原確定判決亦未就此有所說明，顯與
    上述刑事訴訟法第429條之3第1、2項規定容有未合，遑論依
    法事後應踐行法定程序，將該項證據調查之結果，向被告及
    其辯護人宣讀或告以要旨，賦予再審聲請人即抗告人得主張
    在場及陳述意見之權利。原裁定既未依法調查聲請再審人聲
    請調查之證據，即遽以證人余孟怡誤將顏色存在之些微差異
    之銀色機車，誤認為白色機車，實非毫無可能為由，認抗告
    人之聲請再審為無理由，並非立足於完備之證據調查基礎下
    所得之結論，稍嫌速斷」等語。
　㈢本案又經臺灣臺中地方法院以110年度聲再更二字第2號裁定
    （以下稱原審裁定）駁回。惟抗告人所提再審之事由，係主
    張原確定判決有實質證據價值卻未經法院論斷而具有新規性
    之新證據，即證人余孟宜、余王綉琴關於遭搶過程之證述及
    另名被害人鄭凱云關於遭搶過程之供述，互核後有所矛盾，
    而鈞院於前開撤銷發回裁定中亦認定上開事項屬原確定判決
    前已存在而未及調查斟酌之新事實、新證據，前次駁回再審
    聲請之裁定有理由不完備之違誤。又該裁定對於抗告人主張
    之再審事由，逕以抗告人於原審審理時所提書狀及抗告人未
    能舉證有遭刑求之事，併以證人余孟宜所指認之行搶車輛顏
    色與抗告人為供行搶所購之車輛顏色不符，係出於證人受搶
    時遭驚嚇，於認知上有誤認顏色之可能為由，認本案再審不
    合法而裁定駁回，其理由已屬對於抗告人主張之再審事實之
    實質證據力及是否足以於實體上影響原確定判決為判斷，顯
    然有混淆再審開啟事由及再審有無理由之情形。抗告人所主
    張之事由既屬未經原確定判決論斷而具有新規性之新事實、
    新證據，則已符開啟再審之要件，該裁定逕以抗告人主張之
    事由於實體上不足以動搖原判決，而駁回再審之聲請，顯有
    違誤。
　㈣原審裁定雖於110年10月10日詢問被害人余孟宜，調查部分證
    據，但未將該項證據調查結果，向抗告人及其辯護人宣讀或
    告以要旨，賦予抗告人得主張在場及陳述意見權。而被害人
    於110年10月10日警詢時所為證述，更添許多疑點：一、沒
    有路燈，依經驗法則，如何能明確指認抗告人？二、警方問
    被害人是否將系爭機車誤認為「白色」機車，被害人答：當
    時的記憶應該是這樣等語，表示被害人看到的還是「白色」
    機車，與原確定判決認定不一。以上述證詞，被害人還是依
    當時的記憶為主，看到的還是白色機車，再加上被害人說當
    下沒有路燈，那被害人是如何詳記嫌犯特徵而正確指認抗告
    人及黃世堯為行為人？該次警詢筆錄所載其他內容是否亦出
    於余孟宜堅實可靠之記憶而為？還是出自警方誘導訊問？原
    審裁定亦未調查。
　㈤原審裁定說明原確定判決認定抗告人與黃世堯共同犯強盜之
    犯罪事實係騎乘抗告人所有之車號000-000號三陽迪爵重機
    車，並未認定機車顏色。這樣的裁定理由是否合理？機車顏
    色不重要嗎？再者，該裁定表示抗告人主張強盜余孟宜部分
    與強盜鄭凱云部分（此部分諭知無罪），二案犯罪時間、地
    點相近，犯罪手法雷同，應由同一組人所犯，是否屬有利聲
    請人之再審理由，顯有疑義，聲請人應再行斟酌等語更離譜
    ，抗告人提出之再審理由是否有利於開啟再審，不是原審裁
    定應做出審查及說明嗎？怎麼會要聲請人自己再行斟酌呢？
　㈥原審裁定一直強調抗告人與黃世堯有自白，但抗告人於審理
    中已主張該自白是受警方影響，且本案除抗告人與黃世堯之
    自白外，並無其他有利之指證，法律又明文規定，自白不能
    當唯一證據，但該裁定卻依自白論罪…如此，不就如同徐自
    強案嗎？原審裁定之法官心證有偏頗之嫌，無法客觀審理各
    項證據，也未就誘導詢問部分詢問警察。
　㈦原審裁定理由雖表示：「縱使剔除聲請人所指上開余孟宜於
    警詢時曾證稱行為人之機車顏色為白色，而與卷附聲請人機
    車顏色不合，且余孟宜於警詢時指認聲請人之指認程序不符
    合法定程序要件，應予排除該部分之證據，另其指稱係聲請
    人下手行兇，與余王綉琴證稱係由黃世堯持刀等節而有歧異
    情形，仍不足以動搖原確定判決之結果」等語，但退一步來
    說，仍應開啟再審，來重新判定哪些證據有無證據力，而不
    是在裁定中自行認定。
　㈧綜上所述，抗告人所提再審事由，對原確定判決具有新規性
    ，且初步調查應可認定與其他既有卷宗合併觀察，足以動搖
    原確定判決。然原審裁定法院於裁定中逕為實體認定，而駁
    回再審之聲請，容有違誤，應予撤銷。此次再審聲請從頭至
    尾已一年半了，也已更二審理，抗告人身心俱疲，懇請鈞院
    鑒核上情，撤銷原審裁定，並自為裁定准予抗告人之再審聲
    請等語（詳如本院聲再卷附「刑事抗告狀」、「刑事補充抗
    告理由狀」、「刑事抗告狀」所載）。
二、按刑事訴訟法第420 條修正之立法理由謂：「再審制度之目
    的在發現真實並追求具體公平正義之實現，為求真實之發見
    ，避免冤獄，對於確定判決以有再審事由而重新開始審理，
    攸關被告權益影響甚鉅，故除現行規定所列舉之新證據外，
    若有確實之新事實存在，不論單獨或與先前之證據綜合判斷
    ，『合理相信』足以動搖原確定判決，使受有罪判決之人應受
    無罪、免訴、免刑或輕於原判決所認罪名之判決，應即得開
    啟再審程序」等旨。因此，修正後刑事訴訟法第420 條第1 
    項第6 款所規定之新事實或新證據，係指判決確定前已存在
    或成立而未及調查斟酌，及判決確定後始存在或成立之事實
    、證據，依單獨或與先前之證據綜合判斷，可合理相信足以
    動搖原確定判決，使受有罪判決之人受無罪、免訴、免刑或
    輕於原判決所認罪名者而言。亦即該「新事實」、「新證據
    」，除須具備在判決確定前已存在或成立而未及調查斟酌，
    及判決確定後始存在或成立之「新規性」（或稱「新穎性」
    、「嶄新性」，即該證據是否為原確定判決所未評價過之證
    據，具有「未判斷資料性」）外，尚須單獨或與先前之證據
    綜合判斷，明顯具有使法院合理相信足以動搖原確定判決，
    而對受判決之人改為更有利判決之「確實性」（或稱「確定
    性」、「顯著性」、「明確性」，重在該證據之證明力），
    二者均屬不可或缺，但應分別以觀。因此，舉凡法院未經發
    現而不及調查審酌者，不論該證據之成立或存在，係在判決
    確定之前或之後，亦不問受判決人是否明知，甚且法院已發
    現之證據，但就其實質之證據價值未加以判斷者，均具有「
    新規性」，據此大幅放寬聲請再審新證據之範圍。在此概念
    下，上開所稱之新證據當然包括證據方法與證據資料。另關
    於「確實性」之判斷方法，則增訂兼採取「單獨評價」或「
    綜合評價」之體例，即當新證據本身尚不足以單獨被評價為
    與確定判決認定事實有不同之結論者，即應與確定判決認定
    事實基礎之「既存證據」為綜合評價，以評斷有無動搖該原
    認定事實之蓋然性。再審聲請人所主張之新事實或新證據，
    單獨或與先前之證據綜合判斷，倘無法產生合理懷疑，不足
    以動搖原確定判決所認定之事實者，自未具備上開要件，亦
    不能據為聲請再審之原因（最高法院108年度台抗字第171號
    、第727號、111年度台抗字第12號裁定意旨參照）。
三、經查：
　㈠臺灣臺中地方法院91年度訴字第665號確定判決（以下稱原確
    定判決）綜合抗告人之自白，證人即共犯黃世堯、證人即被
    害人余王綉琴、余孟宜母女、證人即製作抗告人警詢筆錄之
    警員劉文聰等人之證述，及被害人余王綉琴受傷之診斷證明
    書影本等證據資料，就原確定判決犯罪事實三（即加重強盜
    被害人余孟宜、余王綉琴部分）認定抗告人確有共同攜帶兇
    器強盜犯行，此有原確定判決在卷可憑（見臺灣臺中地方法
    院109年度聲再字第19號卷第119至175頁）。　
　㈡抗告人不服原確定判決，多次向原審法院聲請再審，經原審
    法院裁定駁回，再經本院裁定駁回抗告確定：①臺中地方法
    院103年度聲再字第21號、②臺中地方法院106年度聲再字第1
    3號（本院106年度抗字第461號）、③臺中地方法院109年度
    聲再字第7號（本院109年度抗字第259號）（詳如附表編號1
    至3-2所示）。抗告人續多次向原審法院聲請再審，經原審
    法院裁定駁回，再經本院裁定撤銷發回原審法院（詳如附表
    編號4-1至5-2所示），亦有歷審裁定書存卷可參。
　㈢抗告人猶執前詞，認有原審未審酌之新事實、新證據，而對
    原確定判決聲請再審。然經本院核閱原審裁定、原確定判決
    及相關卷證，認為：
　⒈本件爭點在於抗告人提出之事證是否已足以動搖原確定判決
    認定之結果：
　　再審程序分為兩個階段：其一是對再審請求之審查，其二是
    對再審案件之裁判，又對再審請求之審查，即審查是否具備
    再審原因之過程，屬於形式判斷階段，而形式判斷採取合理
    懷疑說，較易開始再審，對受判決人有利。意即各項新、舊
    證據綜合判斷結果，不以獲致原確定判決所認定之犯罪事實
    ，應是不存在或較輕微之確實心證為必要，而僅以基於合理
    、正當之理由，懷疑原已確認之犯罪事實並不實在，可能影
    響判決之結果或本旨為已足；但反面言之，倘無法產生合理
    懷疑，不足以動搖原確定判決所認定之事實者，仍非法之所
    許（最高法院104年度台抗字第125號裁定意旨參照）。從而
    ，抗告人所主張之證據，無論新、舊、單獨或結合其他卷存
    證據觀察，綜合判斷之評價結果，如客觀上尚難認為足以動
    搖原確定判決所認定之事實者，同無准許再審之餘地，案件
    也不可能進入實質審理階段。
　⒉抗告意旨主張不能憑抗告人遭警方刑求而為之自白，作為不
    利認定之證據部分：
　⑴觀諸原確定判決理由之記載略以：「查加重強盜被害人余孟
    宜、余王綉琴部分之事實，業經被告張家豪於91年1月10日
    警詢、偵查及本院訊問時坦承，且於本院審理時亦具狀供認
    ，核與共犯黃世堯供認之情節無誤，並經被害人余孟宜於警
    詢時、被害人余王綉琴於本院審理時證述被害情節無訛，並
    參以被害人余王綉琴受傷之診斷證明書所載傷勢及被害人余
    孟宜證述內容觀之，堪認犯案者係持銳利刀械犯案；又製作
    被告張家豪警詢筆錄之警員劉文聰於本院審理時到庭證稱：
    無人對張家豪刑求，張家豪之警詢筆錄是他自由意識下之陳
    述，他確實自己承認拿西瓜刀砍傷被害人並強取皮包，且被
    告張家豪於本院審理時供稱無法提出遭警刑求之證據」等語
    （見原確定判決書第11至12頁），認定抗告人於審理時翻異
    其詞，不足採信。
　⑵而原審裁定節錄卷內所存之抗告人及共犯之自白內容（見原
    審裁定書第10至11頁），抗告人曾詳細交代犯案細節。若抗
    告人確有遭受刑求，於警員逮捕解送地檢署及經檢察官向法
    院聲請羈押時，已脫離警員實力範圍後，衡情豈有未於第一
    時間向檢察官、法官提出遭刑求之事，於原審審理期間亦具
    狀供認，嗣於原審審理時始提出遭警刑求之說詞之理，是抗
    告人是否確有遭警刑求，致其供述違背自由意志，即非無疑
    。
　⒊抗告意旨主張原確定判決未說明被害人余孟宜指認抗告人時
    ，係採一對一指認，其過程有誘導被害人之虞部分：
　⑴按現行刑事訴訟法並無關於指認犯罪嫌疑人、被告程序之規
    定，如何經由被害人、檢舉人或目擊證人以正確指認犯罪嫌
    疑人、被告，自應依個案之具體情形為適當之處理。法務部
    及內政部警政署於90年5月、8 月分別頒布之「法務部對於
    指認犯罪嫌疑人程序要點」、「人犯指認作業要點」及「警
    察機關實施指認犯罪嫌疑人程序要領」之規定，嗣相關規定
    迭經修正，但不外乎規定指認犯罪嫌疑人係採取「選擇式」
    列隊指認，而非一對一「是非式的單一指認」；供選擇指認
    之數人在外形上不得有重大的差異；實施照片指認，不得以
    單一相片提供指認，並避免提供老舊照片指認；指認前應由
    指認人先陳述嫌疑人的特徵、不得對指認人進行誘導或暗示
    等程序，固可提高指認之正確度，預防指認錯誤之發生，然
    司法警察主管機關對於指認程序所訂頒之相關要領規範，無
    非提供辦案人員參考之資料，證人之指認程序與相關要領規
    範不盡相符時，尚難謂係違反法律位階之「法定程序」。況
    指認之程序，固須注重人權之保障，亦需兼顧真實之發現，
    確保社會正義實現之基本目的。尤以證人之指認，在性質上
    係就其親自見聞之事項陳述，如證人於偵、審中已依人證之
    調查程序，陳述其出於親身經歷之見聞所為指認，並依法踐
    行詰問之程序後，綜合證人於案發時停留之時間及所處之環
    境，足資認定其確能對被告觀察明白，認知被告行為之內容
    ，該事後依憑個人之知覺及記憶所為之指認客觀可信，並非
    出於不當之暗示，亦未違悖通常一般日常生活經驗之定則或
    論理法則，又非單以證人之指認為被告論罪之唯一依據時，
    即不得僅因證人之指認程序與相關要領規範未盡相符，遽認
    其指認無證據能力。至其指認可否採信，則屬證據證明力之
    問題，賴法院本於證據調查之心證為取捨（最高法院107年
    度台抗字第467號裁定意旨參照）。
　⑵抗告人固主張被害人余孟宜於警詢時指認程序有瑕疵，惟原
    確定判決並非單以余孟宜之指認為抗告人論罪之唯一依據。
    從原審裁定節錄卷內所存之被害人余王綉琴於審理時之證述
    ：「後載砍我的人眼睛大大的、有戴安全帽，至於沒有戴口
    罩我沒有注意看」等語（見原審裁定書第7頁），可說明該
    證述內容係基於案發當天與抗告人近距離觀察犯案者眼睛得
    來之印象，明顯係其本身之親自見聞，為其指證之依據。縱
    使排除余孟宜於警詢時係以單一指認方式指認，認該部分不
    符合法定指認程序，而應排除該部分之證據，亦難執此為有
    利於抗告人之認定。
　⒋抗告意旨主張原確定判決未認定犯案機車車殼顏色，亦未說
    明就車殼顏色，被害人余孟宜於警詢時之證述，與被害人余
    王綉琴於審理時之證述不一部分：
　⑴觀諸原確定判決事實之記載：「於91年1月6日晚間11時許，
    由黃世堯騎乘張家豪所有之車號000-000號三陽牌迪爵重機
    車（當時未懸掛車牌）搭載張家豪」等語（見原確定判決書
    第4頁）及其他內容，並未提及犯案機車車殼顏色為何。而
    原確定判決雖未對犯案機車車殼顏色為何有所著墨，然卷內
    早存有相關證據資料（①車號000-000號機車車籍資料顯示之
    「綠色」、②查獲照片顯示之「銀灰色」、③被害人余孟宜指
    述之「白色」），法官於審理時也一再訊問：「（問抗告人
    ）機車買的時候原來是墨綠色？」、「（問另案被害人鄭凱
    云）有沒有可能是迪爵銀色的機車？」，是犯案機車車殼顏
    色為何，是否能以機車車殼顏色特定犯案機車，確業經原審
    法院調查，並非未評價過之證據而具有「未判斷資料性」。
    輔以原確定判決認定本案抗告人犯案時所使用之機車為三陽
    迪爵125，與鄭凱云供稱犯案機車為光陽豪邁125不符，鄭凱
    云部分無法證明抗告人犯罪（見原確定判決書第22頁），可
    見原審審酌上開證據資料後，係以車輛品牌型號，而非車殼
    顏色，來特定犯案機車，係原審對卷內既存證據資料取捨之
    職權行使。
　⑵並觀諸原審裁定理由謂：經本院調查證據結果，被害人余孟
    宜於110年10月10日警詢時表示，本案時間久遠，當時路口
    又沒路燈，不記得了，至於是否可能將扣案「銀灰色」機車
    誤認為「白色」，當時的記憶應該是這樣。衡以被害人余王
    綉琴、余孟宜母女於本案案發時之晚間11時許，在徒步返家
    之路上，毫無防備，卻突遭不詳之機車騎士及乘客強取皮包
    ，而若當時路口缺乏路燈可以清楚照明，余王綉琴甚至受有
    刀傷，自難期待被害人母女對案發時之所有細節均能清楚記
    憶，是尚難僅以余孟宜於警詢時指述本案之機車顏色為「白
    色」，而扣案機車顏色為「銀灰色」，遽認余孟宜警詢證述
    全然不可採，而為有利聲請人之認定等語可知，此部分爭執
    不足以動搖原確定判決之結果。
　⒌原確定判決就強盜鄭凱云部分諭知無罪，而該案與本案犯罪
    時間、地點相近，犯罪手法雷同，二案應係同組人所為，本
    案亦應為無罪之認定部分：
　  抗告意旨固質疑原審裁定為何要抗告人自行斟酌此部分主張
    是否為對其有利之主張，惟原確定判決認定本案被害人與另
    案被害人不同，犯罪事實不同，原審就抗告人被訴之各罪情
    節，依卷內所存證據而為不同結果之認定，抗告人逕執其他
    部分之犯罪事實應為無罪認定，而稱本案亦應為相同處理，
    自難憑採，原審裁定說明甚詳（見原審裁定書第9、13頁）
    ，此部分爭執亦不足以動搖原確定判決之結果。
  ㈣是原審裁定已就抗告人聲請再審意旨所主張之再審事由，無
    法產生合理懷疑，不足以動搖原確定判決所認定之事實，而
    不能據為聲請再審之原因，已於理由內剖析論述綦詳，核其
    論斷，與經驗及論理法則無違。
四、綜上所述，抗告人提出之事證，縱符合新事實或新證據之要
    件，然上開事證，單獨或與先前之證據綜合判斷，仍不足以
    動搖原確定判決結果，核與刑事訴訟法第420條第1項第6款
    之規定不符，而不足以裁定開啟再審程序。原審裁定因而駁
    回此次再審之聲請，於法並無不合。抗告人提起本件抗告，
    指摘原審裁定不當，為無理由，應予駁回。​​​​​​​​
據上論斷，應依刑事訴訟法第412條，裁定如主文。
中　　華　　民　　國　　111 　年　　3 　　月　　23　　日
        　　刑事第八庭    審判長法　官  林  清  鈞
　　　　　 　　　　　　　　　   法　官  黃  小  琴
　　　　　　　　　　　　 　　　 法　官  郭  瑞  祥  
　　　　　　　　　　　　　　　                         
以上正本證明與原本無異。     
如不服本裁定，得於收受送達後5日內向本院提出再抗告書狀(須
附繕本)。因疫情而遲誤不變期間，得向法院聲請回復原狀。

                               書記官  賴  淵  瀛
　　　　　　　　　　　　　　　 
中　　華　　民　　國　　111 　年　　3 　　月　　23　　日
附表：抗告人即再審聲請人張家豪歷次聲請意旨表
編號 案號 聲請意旨要旨 裁定結果要旨 1 臺灣臺中地方法院 103年度聲再字第21號 聲請人就原確定判決犯罪事實三部分應符合刑法第62條「自首」之規定，依法應予減刑，符合刑事訴訟法第420條第1 項第6款所稱新證據之要件。 非屬再審程序救濟之事實錯誤，為無理由。 再審之聲請駁回。 2-1 臺灣臺中地方法院 106年度聲再字第13號 ㈠聲請人就原確定判決犯罪事實三部分，罪名應是搶奪，原裁定對此沒有回應，且說抗告人對原確定判決之犯罪事實認定均無爭執，顯有違誤。 ㈡聲請人就原確定判決犯罪事實三部分應符合刑法第62條「自首」之規定，依法應予減刑，符合刑事訴訟法第420條第1項第6款所稱新證據之要件。 非屬再審程序救濟之事實錯誤，為無理由。 再審之聲請駁回。 2-2 臺灣高等法院臺中分院 106年度抗字第461號  抗告駁回。 3-1 臺灣臺中地方法院 109年度聲再字第7號 ㈠聲請人就原確定判決犯罪事實三部分應符合刑法第62條「自首」之規定，依法應予減刑，符合刑事訴訟法第420條第1項第6款所稱新證據之要件。 ㈡聲請人請求依刑事訴訟法第429 條之2 規定以遠距訊問之方式到場表示意見。 同一原因聲請再審，違背法律規定，且無從補正，亦無調查證據及通知到場之必要。 再審之聲請駁回。  3-2 臺灣高等法院臺中分院 109年度抗字第259號  抗告駁回。 4-1 臺灣臺中地方法院 109年度聲再字第19號 聲請人就原確定判決犯罪事實三部分有判決確定前已存在之新事實、新證據未及調查、斟酌： ⒈強盜另案被害人鄭凱云證稱係遭一組騎乘「白色」機車之2人行搶，與本案犯罪時間、地點相近，犯罪手法雷同，二案被害人應不會有看錯顏色之情事發生，原確定判決就此卻未加審酌。 ⒉本件被害人余孟宜於警詢明確指認聲請人，與被害人余王綉琴證稱其女也不記得是遭何人砍傷有出入，原確定判決憑為犯罪事實基礎之被害人母女之證言，顯有虛偽。 ⒊本件被害人余孟宜之指認，顯係受外力影響。 ⒋法院認承辦員警已於原確定判決審理時到庭作證，而無再行傳喚調查之必要，惟卷內不存在員警所稱自白書，參以有機車顏色不符、指認瑕疵、影響證人製作筆錄等情，均待傳喚證人調查釐清，自應依刑事訴訟法第429 條之3規定再行傳喚員警作證。 為無理由，亦無調查證據之必要。 再審之聲請駁回。  4-2 臺灣高等法院臺中分院 109年度抗字第697號  犯案機車顏色似與原確定判決之認定不符。 撤銷發回臺灣臺中地方法院。 5-1 臺灣臺中地方法院 109年度聲再更一字第2號 ㈠聲請人於本案審理時否認涉犯強盜案，雖於警詢時承認犯行，惟係聲請人不清楚強盜與搶奪之差別，警察表示都一樣，要求依照其等所寫筆錄陳述，然聲請人無法提出證據證明警方有上述行為。而依刑事訴訟法第156條之2規定，雖有聲請人之自白，不得作為有罪判決之唯一證據，仍需其他證據佐證。 ㈡本案被害人余孟宜於警詢時指訴與本案另一被害人即其母余王綉琴於審理時證述情節不一。再者，共犯黃世堯於警詢時，供稱當時有戴口罩等語，足認當時並未配戴安全帽，此節與余王綉琴於審理時證述行搶之人有戴安全帽等語相違。另余孟宜於警詢時指認聲請人時，係指取一對一之單一指認，其指認過程有瑕疵。又警方對余孟宜製作警詢筆錄時有誘導之事實。 ㈢聲請人與共犯黃世堯無論於偵、審時，均答騎聲請人所持用車號000-000號「銀灰色」機車犯案，然余孟宜於警詢時卻表示行搶之人係騎「白色」機車，與原確定判決事實認定之交通工具不符，故應撤銷原確定判決，認定強盜罪不成立。 為無理由。 再審之聲請駁回。  5-2 臺灣高等法院臺中分院 110年度抗字第523號  原確定判決未就指認瑕疵、誘導證人等情有所說明，亦未就犯案機車顏色為何，犯案車輛與聲請人所有車輛是否為同一有所說明，即下結論，稍嫌速斷。 撤銷發回臺灣臺中地方法院。  6 臺灣臺中地方法院 110年度聲再更二字第2號 ㈠聲請人於本案審理時否認涉犯強盜案，雖於警詢時承認犯行，惟係聲請人不清楚強盜與搶奪之差別，警察表示都一樣，要求依照其等所寫筆錄陳述，然聲請人無法提出證據證明警方有上述行為。而依刑事訴訟法第156條之2規定，雖有聲請人之自白，不得作為有罪判決之唯一證據，仍需其他證據佐證。 ㈡本案被害人余孟宜於警詢時指訴與本案另一被害人即其母余王綉琴於審理時證述情節不一。再者，共犯黃世堯於警詢時，供稱當時有戴口罩等語，足認當時並未配戴安全帽，此節與余王綉琴於審理時證述行搶之人有戴安全帽等語相違。另余孟宜於警詢時指認聲請人時，係指取一對一之單一指認，其指認過程有瑕疵。又警方對余孟宜製作警詢筆錄時有誘導之事實。 ㈢聲請人與共犯黃世堯無論於偵、審時，均答騎聲請人所持用車號000-000號「銀灰色」機車犯案，然余孟宜於警詢時卻表示行搶之人係騎「白色」機車，與原確定判決事實認定之交通工具不符，故應撤銷原確定判決，認定強盜罪不成立。 為無理由。 再審及停止執行之聲請均駁回。